【裁判字號】    92,易,661
【裁判日期】    920617
【裁判案由】    毒品危害防制條例
【裁判全文】
臺灣彰化地方法院刑事判決                          九十二年度易字第六六一號
    公  訴  人  臺灣彰化地方法院檢察署檢察官
    被      告  甲○○
右列被告因違反毒品危害防制條例案件，經檢察官提起公訴（九十二年度毒偵字第七
０一號），本院判決如左：
        主  文
甲○○連續施用第二級毒品，累犯，處有期徒刑捌月。
        事  實
一、甲○○曾於民國八十八年間，因毒品危害防制條例案件，經法院判處應執行有期
    徒刑一年確定，又於八十九年間因毒品危害防制條例案件，經法院判處應執行有
    期徒刑十月確定，前揭二案件經法院裁定定應執行刑為有期徒刑一年十月確定，
    甫於九十一年五月二十日執行完畢。其曾於八十七年間，因施用毒品案件，經本
    院裁定送觀察、勒戒後，認無繼續施用毒品傾向，業經台灣彰化地方法院檢察署
    檢察官於八十七年七月十五日，以八十七年度偵字第五一三０號為不起訴處分確
    定；其又於八十七年間，因施用毒品案件，經本院裁定送觀察、勒戒後，認無繼
    續施用毒品傾向，業經台灣彰化地方法院檢察署檢察官於八十七年十月三十日，
    以八十七年度偵字第九一０二號為不起訴處分確定；其於八十八年間，復因施用
    毒品案件，經本院裁定令入戒治處所施以強制戒治一年（其施用毒品案件另經本
    院於八十八年十一月十八日以八十八年度訴字第四一五號判處應執行有期徒刑一
    年，嗣經上訴台灣高等法院台中分院後，於八十九年四月五日撤回上訴而告確定
    ），並經送強制戒治，於強制戒治屆滿三月後，其成效評鑑合格，無繼續戒治之
    必要，經本院裁定停止戒治，所餘戒治期間付保護管束，惟甲○○於保護管束期
    間又因施用毒品案件，經本院裁定撤銷停止戒治，令入戒治處所施以強制戒治（
    其施用毒品案件另經本院於八十九年九月七日以八十九年度訴字第七八六號判處
    應執行有期徒刑十月確定），並經送強制戒治，於八十九年八月十六日強制戒治
    期滿；其於九十一年間，復因施用毒品案件，經本院裁定令入戒治處所施以強制
    戒治一年（其施用毒品案件另經本院於九十一年八月二十二日以九十一年度訴字
    第八六一號判處應執行有期徒刑一年四月，於九十一年九月二十九日確定），並
    經送強制戒治，於強制戒治屆滿三月後，其成效評鑑合格，無繼續戒治之必要，
    經本院裁定停止戒治，所餘戒治期間付保護管束（保護管束期間自九十一年十二
    月十二日至九十二年六月二十六日期滿）。詎甲○○於保護管束期間內，復基於
    概括之犯意，自九十二年二月初起至同年月八日或九日止，連續在彰化縣溪州鄉
    朋友住處等處，以將第二級毒品安非他命置於玻璃管內，外以火燒烤生煙，再以
    過濾器過濾吸食之方式，施用第二級毒品安非他命二次。嗣其於九十一年二月十
    一日，因前施用毒品案件停止戒治付保護管束期間，至台灣彰化地方法院檢察署
    接受尿液採檢，檢驗結果呈甲基安非他命陽性反應，始查悉上情。
二、案經台灣彰化地方法院檢察署檢察官自動檢舉偵查起訴。
    理      由
一、訊據被告甲○○對於右揭事實坦承不諱，且被告於九十一年二月十一日至台灣彰
    化地方法院檢察署接受尿液採檢，檢驗結果確呈甲基安非他命陽性反應，此有中
    山醫學大學附設醫院藥物濫用檢測中心檢驗成績書一份附卷可稽，而依人體施用
    毒品安非他命後能從所排尿液中驗出甲基安非他命反應之時間依續約為四日左右
    ，足認被告自白確與事實相符，是以被告連續施用第二級毒品安非他命之犯行堪
    予認定。又被告確曾於八十七年間，因施用毒品案件，經本院裁定送觀察、勒戒
    後，認無繼續施用毒品傾向，業經台灣彰化地方法院檢察署檢察官於八十七年七
    月十五日，以八十七年度偵字第五一三０號為不起訴處分確定；其又於八十七年
    間，因施用毒品案件，經本院裁定送觀察、勒戒後，認無繼續施用毒品傾向，業
    經台灣彰化地方法院檢察署檢察官於八十七年十月三十日，以八十七年度偵字第
    九一０二號為不起訴處分確定；其於八十八年間，復因施用毒品案件，經本院裁
    定令入戒治處所施以強制戒治一年（其施用毒品案件另經本院於八十八年十一月
    十八日以八十八年度訴字第四一五號判處應執行有期徒刑一年，嗣經上訴台灣高
    等法院台中分院後，於八十九年四月五日撤回上訴而告確定），並經送強制戒治
    ，於強制戒治屆滿三月後，其成效評鑑合格，無繼續戒治之必要，經本院裁定停
    止戒治，所餘戒治期間付保護管束，惟被告於保護管束期間又因施用毒品案件，
    經本院裁定撤銷停止戒治，令入戒治處所施以強制戒治（其施用毒品案件另經本
    院於八十九年九月七日以八十九年度訴字第七八六號判處應執行有期徒刑十月確
    定），並經送強制戒治，於八十九年八月十六日強制戒治期滿；其於九十一年間
    ，復因施用毒品案件，經本院裁定令入戒治處所施以強制戒治一年（其施用毒品
    案件另經本院於九十一年八月二十二日以九十一年度訴字第八六一號判處應執行
    有期徒刑一年四月，於九十一年九月二十九日確定），並經送強制戒治，於強制
    戒治屆滿三月後，其成效評鑑合格，無繼續戒治之必要，經本院裁定停止戒治，
    所餘戒治期間付保護管束（保護管束期間自九十一年十二月十二日至九十二年六
    月二十六日期滿），此有刑案資料查註紀錄表及被告全國前案紀錄表在卷可證。
    綜上所述，本件事證已臻明確，被告犯行堪予認定。
二、核被告所為，係犯毒品危害防制條例第十條第二項之罪。其於施用毒品前後持有
    安非他命之低度行為，應為施用之高度行為所吸收，不另論罪。被告先後二次施
    用第二級毒品安非他命之犯行，時間緊接，犯意概括，犯罪構成要件復相同，為
    連續犯，應論以一罪，並依法加重其刑。查被告係自九十二年二月初起至同年月
    八日或九日止，有連續施用第二級毒品安非他命之犯行，而公訴人僅就被告於九
    十二年二月十一日前四日內之不詳時點之施用第二級毒品安非他命一次之犯行提
    起公訴，該未經起訴之部分，與檢察官起訴之部分，因被告係基於概括之犯意而
    為之，具有連續犯之關係，屬裁判上之一罪，其一部起訴之效力及於全部，故本
    院自得併予審究。又被告曾於八十八年間，因毒品危害防制條例案件，經法院判
    處應執行有期徒刑一年確定，又於八十九年間因毒品危害防制條例案件，經法院
    判處應執行有期徒刑十月確定，前揭二案件經法院裁定定應執行刑為有期徒刑一
    年十月確定，甫於九十一年五月二十日執行完畢，此有台灣彰化地方法院檢察署
    刑案資料查註紀錄表在卷可稽，其於受有期徒刑執行完畢五年以內再犯有期徒刑
    以上之本罪，為累犯，應依法遞加重其刑。爰審酌被告之素行、犯罪之動機、施
    用毒品之時間、所生危害及其犯罪後之態度等一切情狀，量處如主文所示之刑。
據上論斷，應依刑事訴訟法第二百九十九條第一項前段，毒品危害防制條例第十條第
二項，刑法第十一條前段、第五十六條、第四十七條，判決如主文。
中      華      民      國    九十二    年      六      月     十七     日
                                    台灣彰化地方法院刑事第二庭
            法      官
右正本證明與原本無異。
如不服本判決，應於判決送達後十日內，向本院提出上訴狀（須附繕本）。
附錄法條
毒品危害防制條例第十條


司法院資訊處製作；財團法人民間司法改革基金會備份。
